臺灣高等法院刑事裁定
                                      111年度抗字第723號
抗  告  人
即  受刑人  江娟


上列抗告人即受刑人因聲請定其應執行刑案件，不服臺灣基隆地
方法院中華民國111年3月22日裁定（111年度聲字第230號），提
起抗告，本院裁定如下：
    主  文
抗告駁回。
    理  由
一、原裁定意旨略以：抗告人即受刑人江娟因過失傷害等案件，
    經臺灣基隆地方法院先後判處如附表所示之刑，均已確定在
    案。茲據檢察官聲請定其應執行之刑，核屬正當，爰考量受
    刑人犯罪行為之不法與罪責程度，及施以矯正之必要性，裁
    定應執行有期徒刑7月，如易科罰金，以新臺幣1000元折算1
    日。
二、抗告意旨略以：受刑人單親育有一子正就讀國中，家中經濟
    全仰賴受刑人工作維持，若入監服刑，生活將無以為繼，受
    刑人已與告訴人達成和解，獲得原諒，爰請考量上情從輕定
    其應執行刑。
三、裁判確定前犯數罪者，併合處罰之。宣告多數有期徒刑者，
    於各刑中之最長期以上，各刑合併之刑期以下定其刑期，但
    不得逾30年，此為刑法第50條、第51條第5款及第53條所明
    定。次按數罪併罰之定應執行之刑，係出於刑罰經濟與責罰
    相當之考量，並非予以犯罪行為人或受刑人不當之利益，為
    一種特別的量刑過程，相較於刑法第57條所定科刑時應審酌
    之事項係對一般犯罪行為之裁量，定應執行刑之宣告，乃對
    犯罪行為人本身及所犯各罪之總檢視，除應考量行為人所犯
    數罪反應出之人格特性，並應權衡審酌行為人之責任與整體
    刑法目的及相關刑事政策，在量刑權之法律拘束性原則下，
    依刑法第51條第5款之規定，採限制加重原則，以宣告各刑
    中之最長期為下限，各刑合併之刑期為上限，但最長不得逾
    30年，資為量刑自由裁量權之外部界限，並應受法秩序理念
    規範之比例原則、平等原則、責罰相當原則、重複評價禁止
    原則等自由裁量權之內部抽象價值要求界限之支配，使以輕
    重得宜，罰當其責，俾符合法律授與裁量權之目的，以區別
    數罪併罰與單純數罪之不同，兼顧刑罰衡平原則。個案之裁
    量判斷，除非有全然喪失權衡意義或其裁量行使顯然有違比
    例、平等諸原則之裁量權濫用之情形，否則縱屬犯罪類型雷
    同，仍不得將不同案件裁量之行使比附援引為本案之量刑輕
    重比較，以視為判斷法官本於依法獨立審判之授權所為之量
    情裁奪有否裁量濫用之情事。此與所謂相同事務應為相同處
    理，始符合比例原則與平等原則之概念，迥然有別（最高法
    院100年度台上字第21號判決意旨參照）。是定執行刑之多
    寡，係屬實體法上賦予法院依個案自由裁量之職權，如所為
    裁量未逾上述法定範圍，且無濫權情形，即無違法可言。
四、經查：受刑人於附表所示日期，犯如附表所示之罪，分別經
    判處如附表所示之刑，先後確定在案，是由檢察官向最後事
    實審法院之原審為定刑之聲請，合於程序。而受刑人所犯上
    開各罪之宣告刑，最長期刑為有期徒刑4月，合併刑期為有
    期徒刑8月，原審於此範圍內，酌定其應執行之刑為有期徒
    刑7月，並未逾越法律之外部性界限，亦無明顯濫用裁量權
    ，而有違反法律內部性界限之情形，於法自無違誤。受刑人
    所稱業與告訴人達成和解、須扶養子女之家庭經濟狀況等節
    ，則屬原確定判決法院之量刑審酌事由，要非定應執行刑時
    所應考量之事項，受刑人執此請求從輕定其應執行刑，尚乏
    所據。至受刑人所犯如附表所示各罪，均得易科罰金，並經
    原審諭知應執行刑易科罰金之折算標準，受刑人仍得向檢察
    官為易刑處分之聲請，附此敘明。綜上，本件抗告為無理由
    ，應予駁回。
據上論斷，應依刑事訴訟法第412條，裁定如主文。 
中　　華　　民　　國　　111 　年　　5 　　月　　24　　日
                  刑事第三庭    審判長法　官  張惠立   
　　　　　　　　　　　　　　          法　官  劉兆菊
                                      法　官  廖怡貞
以上正本證明與原本無異。
不得再抗告。
                                      書記官  劉芷含
中　　華　　民　　國　　111 　年　　5 　　月　　24　　日

附表：受刑人江娟定應執行刑案件一覽表
編號  罪  名 宣 告 刑 犯罪日期 偵查機關案號 最後事實審法院案號 判決日期  確定判決法院案號 確定日期 易科罰金 備註 1 吐氣所含酒精濃度達每公升0.25毫克以上而駕駛動力交通工具 處有期徒4月 109年9月15日 臺灣基隆地方檢察署109 年度速偵字第305號 臺灣基隆地方法院109年度基交簡字第477號 109年10月6日 臺灣基隆地方法院109年度基交簡字第477號 109年11月4日  是  2 汽車駕駛人酒醉駕車犯過失傷害 處有期徒4月 109年9月15日 臺灣基隆地方檢察署110 年度偵字第110號 臺灣基隆地方法院110年度交簡上字第21號 110年11月11日 臺灣基隆地方法院110年度交簡上字第21號 110年11月11日  是